【裁判字號】    99,上易,1187
【裁判日期】    991109
【裁判案由】    妨害風化
【裁判全文】
臺灣高等法院臺中分院刑事判決        99年度上易字第1187號
上  訴  人  臺灣臺中地方法院檢察署檢察官
被      告  甲○○
            戊○○
            丙○○○
            乙○○
            己○
上列上訴人因被告妨害風化案件，不服臺灣臺中地方法院99年度
易字第957號中華民國99年7月27日第一審判決（起訴案號：臺灣
臺中地方法院檢察署99年度偵字第3403號），提起上訴，本院判
決如下：
    主  文
上訴駁回。
    理  由
一、公訴意旨略以：林雅哖係設於臺中縣龍井鄉○○村○○路8
    號無店名之KTV小吃部之負責人，意圖營利，聯絡不特定之
    小姐坐檯並以玩擲骰子遊戲論輸贏，輸的客人需給坐檯小姐
    小費，輸的坐檯小姐則脫衣服裸露胸部或下體，以此方式作
    為招徠，並以2小時新臺幣（下同）500元之價格，向客人收
    取小姐坐檯費。而其友人陳昌賢除在該店幫忙送餐外，為躲
    避警方查緝，並由陳昌賢負責監控大門出入（林雅哖、陳昌
    賢部分，由臺灣臺中地方法院另行審結）。嗣有易正民經由
    林雅哖之介紹，夥同莊政偉，於民國99年1月28日下午某時
    ，前往上開KTV小吃部消費，許雅哖即以電話聯絡被告甲○○（花名APPLE）、戊○○（花名小薇）、丙○○○（花名
    安安）、乙○○、己○（花名婷婷）等女子前往該店坐檯陪
    酒、玩擲骰子遊戲，並意圖營利及供人觀覽，共同基於公然
    猥褻之犯意聯絡，由被告甲○○、戊○○、丙○○○、乙○○及王暉等人，自由出入包廂，並與易正民、莊政偉飲酒作
    樂、玩擲骰子遊戲，席間，易正民給付被告甲○○、戊○○
    、丙○○○、乙○○、己○等每人小費100元後，被告甲○○、戊○○、丙○○○、乙○○、己○等人即脫去上衣或內
    褲，裸露下體或胸部供人觀覽，其中被告甲○○、丙○○○
    並拔下下體陰毛裝在紅包內送予易正民，而在上開不特定人
    得出入之公眾場所，公然猥褻，並以此方式賺取坐檯費、小
    費。嗣於同日21時40分許，經警持搜索票前往上址搜索，陳
    昌賢見狀隨即持遙控器將店門關下，然經警入內搜索後，當
    場發現易正民、莊政偉等人與甲○○等女子在包廂內，被告
    丙○○○未穿內褲，被告乙○○所穿內褲明顯破裂，並當場
    扣得遙控器2個、估價單4本、監視器鏡頭2具、監視器主機1
    台、各裝有陰毛3根之紅包袋2個、監視器影帶1台、名片1盒
    等物；因認被告甲○○、戊○○、丙○○○、乙○○、己○
    均涉犯刑法第234條第2項之意圖營利供人觀覽，而公然猥褻
    罪嫌。
二、證據能力部分：
    按被告以外之人於審判外之陳述，雖不符刑事訴訟法第159
    條之1至第159條之4等前4條之規定，而經當事人於審判程序
    同意作為證據，法院審酌該言詞陳述或書面陳述作成時之情
    況，認為適當者，亦得為證據。當事人、代理人或辯護人於
    法院調查證據時，知有第159條第1項不得為證據之情形，而
    未於言詞辯論終結前聲明異議者，視為有前項之同意，刑事
    訴訟法第159條之5定有明文。立法意旨在於傳聞證據未經當
    事人之反對詰問予以核實，原則上先予排除。惟若當事人已
    放棄反對詰問權，於審判程序中表明同意該等傳聞證據可作
    為證據；或於言詞辯論終結前未聲明異議，基於尊重當事人
    對傳聞證據之處分權，及證據資料愈豐富，愈有助於真實發
    見之理念，且強化言詞辯論主義，使訴訟程序得以順暢進行
    ，上開傳聞證據亦均具有證據能力。經查，本案下列所援引
    之全部卷證資料，檢察官、被告甲○○、戊○○、丙○○○
    、乙○○、己○等於本案辯論終結前均不爭執其證據能力，
    本院審酌各該證據作成時之情況，並無不法取得之情形，認
    亦適合作為本案之證據，揆諸上開說明，各該證據均有證據
    能力。
三、按犯罪事實應依證據認定之，無證據不得認定犯罪事實；不
    能證明被告犯罪者，應諭知無罪之判決，刑事訴訟法第154
    條第2項、第301條第1項分別定有明文。又事實之認定，應
    憑證據，如未能發現相當證據，或證據不足以證明，自不能
    以推測或擬制之方法，以為裁判基礎（最高法院40年台上字
    第86號判例參照）。且認定犯罪事實所憑之證據，雖不以直
    接證據為限，間接證據亦包括在內，然而無論直接證據或間
    接證據，其為訴訟上之證明，須於通常一般之人均不致有所
    懷疑，而得確信其為真實之程度者，始得據為有罪之認定，
    倘其證明尚未達到此一程度，而有合理之懷疑存在，無從使
    事實審法院得有罪之確信時，即應由法院為諭知被告無罪之
    判決（最高法院76年台上字第4986號判例參照）。又刑事訴
    訟法第161條第1項規定：檢察官就被告犯罪事實，應負舉證
    責任，並指出證明之方法。因此，檢察官對於起訴之犯罪事
    實，應負提出證據及說服之實質舉證責任。倘其所提出之證
    據，不足為被告有罪之積極證明，或其指出證明之方法，無
    從說服法院以形成被告有罪之心證，基於無罪推定之原則，
    自應為被告無罪判決之諭知（最高法院92年度台上字第128
    號判例參照）。
四、公訴意旨認被告甲○○、戊○○、丙○○○、乙○○、己○
    5人涉犯刑法第234條第2項之意圖營利供人觀覽，而公然猥
    褻罪嫌，無非係以被告甲○○於偵查中坦承當時有拔陰毛之
    行為（偵卷第14頁、第15頁）、被告乙○○於警訊中指認包
    有陰毛之紅包袋內之陰毛為被告丙○○○所有，是丙○○○
    拔給客人的等語（警卷第39頁）、被告丙○○○於偵查中坦
    承扣案裝有陰毛之紅包，其中1個內裝之陰毛係其所有，因
    客人賭博輸錢，要她拔陰毛給他等語（偵卷第16頁）、被告
    乙○○於偵查中稱紅包內之陰毛為丙○○○所有，是客人發
    小費給她，她拔給客人等語（偵卷第18頁）；共同被告林雅
    哖、陳昌賢關於經營該店及查獲當時現場之供述、證人易正
    民、證人莊正偉關於當時消費情形之供述，及卷內之搜索扣
    押筆錄、扣押物品目錄表、現場位置圖及平面圖、照片19張
    ，暨扣案之遙控器2個、估價單4本、監視器鏡頭2具、監視
    器主機1台、各裝有陰毛3根之紅包袋2個、監視器影帶1 台
    、名片1盒等物為證據。
五、訊據被告甲○○、戊○○、丙○○○、乙○○、己○均否認
    於上開包廂內有猥褻之行為，被告甲○○辯稱：我有在洗手
    間拔二根毛給客人，其他的沒有做云云，被告戊○○辯稱：
    我什麼都沒有做，也沒有跟客人玩遊戲云云，被告丙○○○
    辯稱：是客人賭博輸錢，運氣不好，要我拔毛給他，我是拔
    頭髮假裝陰毛給客人，我並沒有裸露云云，被告乙○○辯稱
    ：我沒有裸露，也沒有拔毛髮云云，被告己○辯稱：這些事
    情我都沒有做，也沒有跟客人玩遊戲云云。經查：
  (一)按刑法第234 條公然猥褻罪之成立，以行為人意圖供人觀覽
    ，公然為猥褻之行為，為其要件，是以並非僅行為人有從事
    猥褻行為，即當然成立本罪，只要其主觀上並無供人觀覽之
    意圖，或並非公然為之者，均不得以本罪相繩。又所謂「公
    然」，係指不特定人或特定之多數人得以共見共聞之狀態，
    不以實際上果已共見共聞為必要，所謂多數人係包括特定之
    多數人在內，至特定多數人之計算，以各罪成立之要件不同
    ，罪質亦異，自應視其立法意旨及實際情形己否達於公然之
    程度而定（司法院院字第2033號解釋、司法院大法官釋字第
    145號解釋可資參照）；若僅少數人在密閉空間或非不特定
    人得自由進出之場所內為猥褻行為，即與該條規定之「公然
    」要件有所不符。
  (二)被告甲○○、戊○○、丙○○○、乙○○、己○均係林雅哖
    所經營無店名KTV小吃部之坐檯小姐，於員警查獲當時，有
    客人易正民、莊政偉在該店包廂內消費，包廂內除客人易正
    民、莊政偉外，並有被告甲○○、戊○○、丙○○○、乙○○、己○等共計7人等情，業據同案被告林雅（見警卷第4
    頁）、陳昌賢（見警卷第57頁）供述明確；又證人即消費之
    客人易正民於警詢及偵查中證稱：當天包廂內有5個坐檯小
    姐，消費包廂2個小時500元，每名小姐2個小時檯費也是500
    元，小費是我們自由給，而小姐自己主動跟我提玩擲骰子比
    大小點數，大的為贏家，如果客人輸要給小費100元，如果
    客人贏了，小姐就會脫一件衣服或褲子，而小姐另外向我說
    如果1次給她500元，她就會脫上衣跟內褲給我看，我覺得很
    刺激就直接給她500元小費，當天我給2個人，分別500元，
    有2個小姐脫衣服，全部脫光，該2個裸露胸部及下體時，有
    拔陰毛給我，其他只有露胸部等語（見警卷第66、67頁、偵
    查卷第46、47頁），而證人即消費之客人莊政偉於警詢中亦
    證稱：當天我與易正民一同前往，小費是我朋友給的，並且
    是小姐自己說要玩好玩的，就是以擲骰子比大小點數，大的
    為贏家，如果客人輸要給小費100元，如果客人贏了，小姐
    就會脫一件衣服或褲子，而小姐另外向我說如果1次給她500
    元，她就會脫上衣跟內褲給我看，我覺得很刺激就直接給她
    500元小費，當天有5位小姐，都有給小費，有的裸露胸部，
    有的裸露下體，而查扣之紅包袋內之毛髮是小姐裸露胸部跟
    下體後，說要給我朋友留下陰毛做紀念的等語（見警卷第70
    、71頁）；此外，並有現場照片、裝有陰毛之紅包袋2個扣
    案可證。又上開扣案之紅包袋內所裝之陰毛3根分屬被告甲○○、丙○○○所有等情，業據被告甲○○於偵查中坦承：
    當時有拔陰毛之行為等語（見偵查卷第14、15頁），並於本
    院審理中供稱：我有在洗手間拔二根毛給客人等語（見本院
    卷第48頁被面）；且被告乙○○於警訊中指稱：該紅包袋內
    之陰毛為被告丙○○○所有，是丙○○○拔給客人的等語（
    見警卷第39頁），另被告丙○○○於偵查中坦承扣案裝有陰
    毛之紅包袋，其中1個紅包內裝之陰毛係其所有，因客人賭
    博輸錢，要我拔陰毛給他（見偵查卷第16頁），另被告乙○○於偵查中供稱：紅包內之陰毛為丙○○○所有，是客人發
    小費她，她拔給客人等語（見偵查卷第18頁）明確，是上開
    包廂內確有猥褻之行為，至為明確。
  (三)又證人易正民於偵查中證稱：「（他們在哪裡拔？）在包廂
    內」、「（包廂內有幾個人？）包廂是隔間，有門但是沒有
    鎖，客人有我和莊政偉、4個外籍、2個台灣的，小姐會跑來
    跑去」、「（那邊的客人是否可以自由出入？）小姐可以，
    客人坐在自己開的包廂」等語（見偵查卷第47頁），足見該
    包廂除坐檯小姐外，並非任何客人均得自由進出。另同案被
    告陳昌賢於偵查中（偵查卷第20頁）、被告乙○○於警詢中
    （警卷第39頁）雖均供稱：服務生即陳昌賢會送菸酒到包廂
    中等語，然陳昌賢本身即係共同被告之一，其屬於特定人之
    一，並非不特定或特定之第三人，且本件查獲之坐檯小姐除
    被告5人、服務生陳昌賢及消費之客人易正民、莊政偉外，
    並無其他第三人進出，顯見被告甲○○、戊○○、丙○○○
    、乙○○、己○為上開猥褻行為時，該包廂有隔間及關門而
    處於密閉之狀態，由包廂外面無法看到裡面之狀況，從而，
    被告甲○○、戊○○、丙○○○、乙○○、己○當時之行為
    ，顯然係於私密之場所內之，除該KTV小吃部之人員外，無
    其他第三人進入，已非不特定人所得共見，與公然之要件顯
    有未合。況客人易正民、莊政偉係以2小時500元之價格，給
    付包廂費用，並以玩擲骰子遊戲論輸贏，輸的客人需給坐檯
    小姐小費，輸的坐檯小姐則脫衣服裸露胸部或下體，足見被
    告甲○○、戊○○、丙○○○、乙○○、己○僅係為提供付
    費之男客為上開裸露行為，是被告甲○○、戊○○、丙○○○、乙○○、己○除為男客易正民、莊政偉提供猥褻行為之
    外，並無讓其他不相干之人共同觀覽、欣賞之目的可言，是
    被告甲○○、戊○○、丙○○○、乙○○、己○所為舉動，
    應僅為取悅男客易正民、莊政偉，而無供其他第三人觀賞之
    意圖甚明。綜上所述，被告甲○○、戊○○、丙○○○、乙○○、己○雖為坐檯小姐而有裸露胸部及下體之猥褻行為，
    然與刑法上「公然」之定義不符，自不構成刑法第234條第2
    項、第1項之意圖營利公然猥褻罪至明。
  (四)綜上所述，公訴人所舉之證據均無法證明被告甲○○、戊○○、丙○○○、乙○○、己○有公然猥褻之犯意，且依現有
    事證，尚無法使本院形成被告甲○○、戊○○、丙○○○、
    乙○○、己○確有犯公然猥褻罪之有罪心證，其所為與刑法
    第234條第2項、第1項犯罪構成要件尚屬有間，不能論以該
    罪。
六、原審審理後，認被告5人上開犯罪不能證明，而為被告5人無
    罪判決之諭知，並無違誤。檢察官上訴意旨略稱：(1)依證人
    易正民於偵查中之證詞、同案被告陳昌賢於偵查中之供述、
    被告乙○○於警詢中之供稱及卷附警製現場位置圖、平面圖
    所示，顯然該小吃部並非僅有單一包廂，且本案之包廂並未
    上鎖，處於不特定人得以進出之狀態，自屬不特定人得共見
    共聞之情形；(2)又查獲時包廂內之人員有7人，另有同案被
    告林雅、陳昌賢得以隨時進出包廂，其已達多數人共見共
    聞之情形，已符合「公然」之法律要件等語。惟查，本件包
    廂內消費之客人僅易正民、莊政偉2人，被告5人及同案被告
    林雅、陳昌賢均屬該小吃部之坐檯小姐或人員，而該包廂
    係屬私密之場所，被告甲○○、戊○○、丙○○○、乙○○
    、己○僅係為提供付費之男客易正民、莊政偉為上開猥褻服
    務，均如前述，是被告甲○○、戊○○、丙○○○、乙○○
    、己○之行為，依上所述，與「公然」猥褻之構成要件不符
    ，上訴人所舉事證，尚不能使本院形成被告甲○○、戊○○
    、丙○○○、乙○○、己○有罪之確信。是上訴人僅以前詞
    指摘原審判決被告5人無罪之諭知為不當，其上訴為無理由
    ，應予駁回。
據上論斷，應依刑事訴訟法第368條，判決如主文。
本案經檢察官丁○○到庭執行職務。
中    華    民    國    99    年    11    月    9     日
            刑事第五庭  審判長法  官  趙  春  碧
                              法  官  賴  恭  利
                              法  官  卓  進  仕
以上正本證明與原本無異。
不得上訴。
                              書記官  郭  振  祥
中    華    民    國    99    年    11    月    9     日

司法院資訊處製作；財團法人民間司法改革基金會備份。
